臺灣臺南地方法院刑事判決
110年度交簡上字第203號
上  訴  人  臺灣臺南地方檢察署檢察官
被      告  蘇美蓉


上列上訴人因被告犯過失傷害案件，不服本院中華民國110年11
月12日110年度交簡字第2610號第一審簡易判決（起訴案號：110
年度調偵字第1537號），提起上訴，本院管轄第二審之合議庭，
判決如下：
    主  文
原判決撤銷。
蘇美蓉犯過失傷害罪，處拘役伍拾伍日，如易科罰金，以新臺幣
壹仟元折算壹日。
    事  實
一、蘇美蓉於民國109年10月21日上午8時5分許，駕駛車牌號碼0
    000-00號自小客車，在臺南市○區○○路00巷0號地下室第一層
    停車場停車格起駛，本應注意起駛前應顯示方向燈，注意前
    後左右有無障礙或車輛行人，並應讓行進中之車輛或行人優
    先通行，而依當時情形，客觀上並無不能注意之情事，竟疏
    於注意及此，貿然起駛，適有黃淑禎騎乘車牌號碼000-000
    號普通重型機車自上開地下室第二層停車場行駛至此，雙方
    因而發生碰撞，致黃淑禎受有頭部鈍傷、右上背鈍傷、右臀
    部鈍傷合併下肢挫傷、第4-5節腰椎滑脫症併椎間盤突出之
    外環撕裂、第3-4節、第5-6-7節頸椎間盤突出等傷害。
二、案經黃淑禎告訴臺南市政府警察局第六分局報告臺灣臺南地
    方檢察署檢察官偵查後聲請簡易判決處刑。
    理  由
壹、證據能力：
一、按被告以外之人於審判外之言詞或書面陳述，除法律有規定
    者外，不得作為證據。又被告以外之人於審判外之陳述，雖
    不符前4 條之規定，而經當事人於審判程序同意作為證據，
    法院審酌該言詞陳述或書面陳述作成時之情況，認為適當者
    ，亦得為證據。當事人、代理人或辯護人於法院調查證據時
    ，知有第159 條第1 項不得為證據之情形，而未於言詞辯論
    終結前聲明異議者，視為有前項之同意。刑事訴訟法第159
    條第1 項、第159 條之5 分別定有明文。查本件以下引用之
    被告以外之人於審判外之言詞及書面陳述，檢察官及被告蘇
    美蓉於本院準備程序及審理表示對證據能力沒有意見，且迄
    至言詞辯論終結前均未聲明異議，本院審酌上開證據之作成
    ，並無違法或不當情形，且與本案待證事實具有關連性，以
    之作為證據亦屬適當，依刑事訴訟法第159 條之5 第1 項之
    規定，認均有證據能力。
二、其餘認定本案犯罪事實之非供述證據，查無違反法定程序取
    得之情，或其他不得作為證據之情形，且與本案待證事實間
    具有相當關聯性，亦均有證據能力。
貳、實體部分：
一、上揭犯罪事實，業據被告於本院審理中坦承不諱（詳本院交
    簡上卷第140頁至第141頁），核與證人即告訴人黃淑禎於警
    詢及偵訊時證述（詳警卷第7頁至第8頁、臺灣臺南地方檢察
    署110年度偵字第10212號偵查卷〈以下簡稱偵卷〉第6頁）相
    符，並有國立成功大學醫學院附設醫院109年10月21日診斷
    證明書、高雄榮民總醫院臺南分院110年3月19日、同年9月2
    4日診斷證明書、現場照片28張、祥泰診所110年1月20日診
    斷證明書、翔暘復健專科診所之病歷表、高雄榮民總醫院臺
    南分院110年12月30日高總南醫字第1102101682號函暨檢附
    之病歷表、同院111年1月25日高總南醫字第1111000357號函
    在卷（詳警卷第11頁、第13頁、本院110年度交簡字第2610
    號卷〈以下簡稱交簡卷〉第39頁、警卷第15頁至第27頁、交簡
    卷第31頁、簡上卷第39頁至第41頁、第43頁至第61頁、第93
    頁）可按，足認被告之自白與事實相符，應堪採信。從而，
    本案事證明確，被告犯行堪以認定，應依法論科。
二、核被告所為，係犯刑法第284條前段之過失傷害罪。原審認
    被告犯罪事證明確，予以論罪科刑，固非無見，惟查：原判
    決認定告訴人黃淑禎因本案車禍事故所受傷勢，係依警卷所
    附國立成功大學醫學院附設醫院109年10月21日之診斷證明
    書中所載明之頭部鈍傷、右上背鈍傷、右臀部鈍傷合併下肢
    挫傷等傷害。惟依據告訴人黃淑禎於警詢及原審分別提出高
    雄榮民總醫院臺南分院110年3月19日及9月24日之診斷證明
    書，告訴人黃淑禎尚因前開車禍事故，受有第4-5節腰椎滑
    脫症併椎間盤突出之外環撕裂、第3-4節、第5-6-7節頸椎間
    盤突出等傷害，原判決漏未審酌告訴人黃淑禎此部分傷勢，
    致未就其受傷情形為完整記載及認定，容有未合。檢察官指
    摘原判決漏未認定告訴人黃淑禎受有前述第4-5節腰椎滑脫
    症併椎間盤突出之外環撕裂、第3-4節、第5-6-7節頸椎間盤
    突出等傷害而有違誤乙節，為有理由。原審既有上開漏未審
    酌之處，自應由本院予以撤銷改判。
三、爰審酌被告自停車場停車格起駛，疏未讓行進中之車輛優先
    通行，肇致本案事故之發生，並使告訴人受有前開傷害，並
    考量被告係本案車禍之唯一過失、被告坦承犯行之犯後態度
    、因雙方對於調解金額並無共識致調解未能成立，兼衡被告
    自稱專科畢業之智識程度、擔任臨時工，月收入約新臺幣1
    萬餘元、與先生及2名幼子同住之家庭經濟生活狀況等一切
    情狀，量處如主文第二項所示之刑，並諭知易科罰金之折算
    標準，以資懲儆。
據上論斷，應依刑事訴訟法第455條之1第1項、第3項、第369條
第1項前段、第364條、第299條第1項前段，刑法第284條前段、
第41條第1項前段，刑法施行法第1條之1第1項，判決如主文。
本案經檢察官蘇榮照聲請簡易判決處刑、提起上訴，檢察官蘇聖
涵到庭執行職務。
中　　華　　民　　國　　111 　年　　3 　　月　　15　　日
　　　　　　刑事第八庭  審判長 法　官　鄭燕璘
　　　　　　                   法  官  郭瓊徽
　　　　　　                   法  官  陳碧玉
以上正本證明與原本無異。
不得上訴。
  　　　　　　　　　　　　　　 書記官　陳冠廷
中　　華　　民　　國　　111 　年　　3 　　月　　15　　日